Minutes et répertoires du notaire Pierre Marie COTTENET, 15 avril 1929 - 31 décembre 1938 (étude XXII)
Archives nationales
Minutes et répertoires du notaire Pierre Marie COTTENET (étude XXII)
15 avril 1929 - 31 décembre 1938
MC/ET/XXII/1196 - MC/ET/XXII/1314
Etude XXII; Cottenet, Pierre Marie (1894-1967)
119 articles (boîtes de 10 à 15 cm) 14,1 mètres linéaires
Archives nationales de France
Minutes et répertoires: la loi 2008-696 du 15 juillet 2008 relative aux archives a fixé à 75 ans à compter de la date de l'acte, ou à 25 ans à compter de la date du décès de l'intéressé si ce délai est plus bref, le délai de communication des minutes et répertoires des notaires; ce délai est porté à 100 ans à compter de la date de l'acte si le document se rapporte à un mineur (code du Patrimoine, articles L213-2, 4e d et 5e).
Autres documents de l'étude (dossiers de clients, comptabilité...): s'agissant d'archives privées, ces documents sont communicables selon les modalités fixées par le déposant ou le donateur.
Certains documents ne sont pas accessibles en raison de leur mauvais état de conservation.
Versement par l'étude XXII en mars 2014.
Avant le versement, conservé à l'étude XXII puis chez "Notaires Paris Services" au Perray-en-Yvelines.
néant
chronologique
Attention:
Les répertoires de ce notaire ont été constatés manquants par l'étude jusqu'au 22 janvier 1937. Le registre correspondant à la période postérieure s'étend cependant au-delà de l'année 1938 et n'a pas été donné aux Archives nationales, seules des copies des images sont consultables dans l'instrument de recherche "Copie des images de répertoire du notaire Pierre Marie Cottenet".
Accès aux instruments de recherche de tous les notaires de l'étude XXII
Archives de l'étude XXII
- Minutes de Pierre Marie COTTENET, 15 avril 1929 - 31 décembre 1938; MC/ET/XXII/1196 - MC/ET/XXII/1314
  - Minutes. 1929, 15 avril - 30 avril, 15 avril - 30 avril 1929; MC/ET/XXII/1196
    Informations concernant le classement:
    Le niveau inférieur de description, quand il existe, correspond aux minutes d'actes. Toutes les minutes ne sont pas forcément décrites une à une. Les descriptions de ces minutes sont plus ou moins détaillées.
  - Minutes. 1929, mai, mai 1929; MC/ET/XXII/1197
  - Minutes. 1929, juin, juin 1929; MC/ET/XXII/1198
  - Minutes. 1929, juillet, juillet 1929; MC/ET/XXII/1199
  - Minutes. 1929, août, août 1929; MC/ET/XXII/1200
  - Minutes. 1929, septembre, septembre 1929; MC/ET/XXII/1201
  - Minutes. 1929, octobre, octobre 1929; MC/ET/XXII/1202
  - Minutes. 1929, novembre, novembre 1929; MC/ET/XXII/1203
  - Minutes. 1929, décembre, décembre 1929; MC/ET/XXII/1204
  - Minutes. 1930, janvier, janvier 1930; MC/ET/XXII/1205
  - Minutes. 1930, février, février 1930; MC/ET/XXII/1206
  - Minutes. 1930, mars, mars 1930; MC/ET/XXII/1207
  - Minutes. 1930, avril, avril 1930; MC/ET/XXII/1208
  - Minutes. 1930, mai, mai 1930; MC/ET/XXII/1209
  - Minutes. 1930, juin, juin 1930; MC/ET/XXII/1210
  - Minutes. 1930, juillet, juillet 1930; MC/ET/XXII/1211
  - Minutes. 1930, août, août 1930; MC/ET/XXII/1212
  - Minutes. 1930, septembre, septembre 1930; MC/ET/XXII/1213
  - Minutes. 1930, octobre, octobre 1930; MC/ET/XXII/1214
  - Minutes. 1930, novembre, novembre 1930; MC/ET/XXII/1215
  - Minutes. 1930, décembre, décembre 1930; MC/ET/XXII/1216
  - Minutes. 1931, janvier, janvier 1931; MC/ET/XXII/1217
  - Minutes. 1931, février, février 1931; MC/ET/XXII/1218
  - Minutes. 1931, mars, mars 1931; MC/ET/XXII/1219
  - Minutes. 1931, avril, avril 1931; MC/ET/XXII/1220
  - Minutes. 1931, mai, mai 1931; MC/ET/XXII/1221
  - Minutes. 1931, juin, juin 1931; MC/ET/XXII/1222
  - Minutes. 1931, juillet, juillet 1931; MC/ET/XXII/1223
  - Minutes. 1931, août, août 1931; MC/ET/XXII/1224
  - Minutes. 1931, septembre, septembre 1931; MC/ET/XXII/1225
  - Minutes. 1931, 1er octobre - 15 octobre, 1er octobre - 15 octobre 1931; MC/ET/XXII/1226
  - Minutes. 1931, 16 octobre - 30 octobre, 16 octobre - 30 octobre 1931; MC/ET/XXII/1227
  - Minutes. 1931, novembre, novembre 1931; MC/ET/XXII/1228
  - Minutes. 1931, décembre, décembre 1931; MC/ET/XXII/1229
  - Minutes. 1932, janvier, janvier 1932; MC/ET/XXII/1230
  - Minutes. 1932, février, février 1932; MC/ET/XXII/1231
  - Minutes. 1932, 1er mars - 15 mars, 1er mars - 15 mars 1932; MC/ET/XXII/1232
  - Minutes. 1932, 16 mars - 31 mars, 16 mars - 31 mars 1932; MC/ET/XXII/1233
  - Minutes. 1932, avril, avril 1932; MC/ET/XXII/1234
  - Minutes. 1932, mai, mai 1932; MC/ET/XXII/1235
  - Minutes. 1932, juin, juin 1932; MC/ET/XXII/1236
  - Minutes. 1932, juillet, juillet 1932; MC/ET/XXII/1237
  - Minutes. 1932, août, août 1932; MC/ET/XXII/1238
  - Minutes. 1932, septembre, septembre 1932; MC/ET/XXII/1239
  - Minutes. 1932, octobre, octobre 1932; MC/ET/XXII/1240
  - Minutes. 1932, novembre, novembre 1932; MC/ET/XXII/1241
  - Minutes. 1932, décembre, décembre 1932; MC/ET/XXII/1242
  - Minutes. 1933, janvier, janvier 1933; MC/ET/XXII/1243
  - Minutes. 1933, février, février 1933; MC/ET/XXII/1244
  - Minutes. 1933, mars, mars 1933; MC/ET/XXII/1245
  - Minutes. 1933, avril, avril 1933; MC/ET/XXII/1246
  - Minutes. 1933, mai, mai 1933; MC/ET/XXII/1247
  - Minutes. 1933, juin, juin 1933; MC/ET/XXII/1248
  - Minutes. 1933, juillet, juillet 1933; MC/ET/XXII/1249
  - Minutes. 1933, août, août 1933; MC/ET/XXII/1250
  - Minutes. 1933, septembre, septembre 1933; MC/ET/XXII/1251
  - Minutes. 1933, octobre, octobre 1933; MC/ET/XXII/1252
  - Minutes. 1933, novembre, novembre 1933; MC/ET/XXII/1253
  - Minutes. 1933, décembre, décembre 1933; MC/ET/XXII/1254
  - Minutes. 1934, janvier, janvier 1934; MC/ET/XXII/1255
  - Minutes. 1934, février, février 1934; MC/ET/XXII/1256
  - Minutes. 1934, mars, mars 1934; MC/ET/XXII/1257
  - Minutes. 1934, avril, avril 1934; MC/ET/XXII/1258
  - Minutes. 1934, mai, mai 1934; MC/ET/XXII/1259
  - Minutes. 1934, juin, juin 1934; MC/ET/XXII/1260
  - Minutes. 1934, juillet, juillet 1934; MC/ET/XXII/1261
  - Minutes. 1934, août, août 1934; MC/ET/XXII/1262
  - Minutes. 1934, septembre, septembre 1934; MC/ET/XXII/1263
  - Minutes. 1934, octobre, octobre 1934; MC/ET/XXII/1264
  - Minutes. 1934, novembre, novembre 1934; MC/ET/XXII/1265
  - Minutes. 1934, décembre, décembre 1934; MC/ET/XXII/1266
  - Minutes. 1935, janvier, janvier 1935; MC/ET/XXII/1267
  - Minutes. 1935, février, février 1935; MC/ET/XXII/1268
  - Minutes. 1935, mars, mars 1935; MC/ET/XXII/1269
  - Minutes. 1935, avril, avril 1935; MC/ET/XXII/1270
  - Minutes. 1935, mai, mai 1935; MC/ET/XXII/1271
  - Minutes. 1935, juin, juin 1935; MC/ET/XXII/1272
  - Minutes. 1935, juillet, juillet 1935; MC/ET/XXII/1273
  - Minutes. 1935, août, août 1935; MC/ET/XXII/1274
  - Minutes. 1935, septembre, septembre 1935; MC/ET/XXII/1275
  - Minutes. 1935, octobre, octobre 1935; MC/ET/XXII/1276
  - Minutes. 1935, novembre, novembre 1935; MC/ET/XXII/1277
  - Minutes. 1935, décembre, décembre 1935; MC/ET/XXII/1278
  - Minutes. 1936, janvier, janvier 1936; MC/ET/XXII/1279
  - Minutes. 1936, février, février 1936; MC/ET/XXII/1280
  - Minutes. 1936, mars, mars 1936; MC/ET/XXII/1281
  - Minutes. 1936, avril, avril 1936; MC/ET/XXII/1282
  - Minutes. 1936, mai, mai 1936; MC/ET/XXII/1283
  - Minutes. 1936, juin, juin 1936; MC/ET/XXII/1284
  - Minutes. 1936, juillet, juillet 1936; MC/ET/XXII/1285
  - Minutes. 1936, août, août 1936; MC/ET/XXII/1286
  - Minutes. 1936, septembre, septembre 1936; MC/ET/XXII/1287
  - Minutes. 1936, octobre, octobre 1936; MC/ET/XXII/1288
  - Minutes. 1936, novembre, novembre 1936; MC/ET/XXII/1289
  - Minutes. 1936, décembre, décembre 1936; MC/ET/XXII/1290
  - Minutes. 1937, janvier, janvier 1937; MC/ET/XXII/1291
  - Minutes. 1937, février, février 1937; MC/ET/XXII/1292
  - Minutes. 1937, mars, mars 1937; MC/ET/XXII/1293
  - Minutes. 1937, avril, avril 1937; MC/ET/XXII/1294
  - Minutes. 1937, mai, mai 1937; MC/ET/XXII/1295
  - Minutes. 1937, juin, juin 1937; MC/ET/XXII/1296
  - Minutes. 1937, juillet, juillet 1937; MC/ET/XXII/1297
  - Minutes. 1937, août, août 1937; MC/ET/XXII/1298
  - Minutes. 1937, septembre, septembre 1937; MC/ET/XXII/1299
  - Minutes. 1937, octobre, octobre 1937; MC/ET/XXII/1300
  - Minutes. 1937, novembre, novembre 1937; MC/ET/XXII/1301
  - Minutes. 1937, décembre, décembre 1937; MC/ET/XXII/1302
  - Minutes. 1938, janvier, janvier 1938; MC/ET/XXII/1303
  - Minutes. 1938, février, février 1938; MC/ET/XXII/1304
  - Minutes. 1938, mars, mars 1938; MC/ET/XXII/1305
  - Minutes. 1938, avril, avril 1938; MC/ET/XXII/1306
  - Minutes. 1938, mai, mai 1938; MC/ET/XXII/1307
  - Minutes. 1938, juin, juin 1938; MC/ET/XXII/1308
  - Minutes. 1938, juillet, juillet 1938; MC/ET/XXII/1309
  - Minutes. 1938, août, août 1938; MC/ET/XXII/1310
  - Minutes. 1938, septembre, septembre 1938; MC/ET/XXII/1311
  - Minutes. 1938, octobre, octobre 1938; MC/ET/XXII/1312
  - Minutes. 1938, novembre, novembre 1938; MC/ET/XXII/1313
  - Minutes. 1938, décembre, décembre 1938; MC/ET/XXII/1314